臺灣臺中地方法院刑事判決　　　　　　　94年度訴字第1882號
公　訴　人　臺灣臺中地方法院檢察署檢察官
被　　　告　甲○○
上列被告因違反毒品危害防制條例案件，經檢察官提起公訴（九
十四年度毒偵字第一六○三號），被告於準備程序中就被訴事實
為有罪之陳述，經告知簡式審判程序之旨，並聽取公訴人、被告
之意見後，由本院合議庭裁定由受命法官獨任進行簡式審判程序
，判決如下：
    主    文
甲○○連續施用第一級毒品，累犯，處有期徒刑壹年，扣案之注
射針筒壹支沒收之。又施用第二級毒品，累犯，處有期徒刑捌月
。應執行有期徒刑壹年陸月，扣案之注射針筒壹支沒收之。
    犯罪事實
一、甲○○前曾於民國八十七年間，因施用毒品案件，經臺灣高
    等法院臺中分院裁定送觀察、勒戒後，認無繼續施用毒品傾
    向，由該院以八十七年度上訴字第一八三八號判決免刑確定
    。復因施用毒品案件，由本院以八十七年度毒聲字第三六九
    二號裁定送觀察、勒戒後，認有繼續施用毒品傾向，由本院
    以八十八年度毒聲字第三五一號裁定令入戒治處所施以強制
    戒治一年，嗣其經戒治期滿三月，戒治期間成績評定為合格
    ，再由本院以八十八年度毒聲字第三四五五號裁定停止戒治
    ，所餘戒治期間付保護管束，嗣因其於保護管束期間違反保
    護管束應遵守事項情節重大，復由該院裁定撤銷停止戒治，
    令入戒治處所繼續施以強制戒治，並於八十九年三月二十八
    日強制戒治執行完畢而出戒治所；而刑期部分則由本院豐原
    簡易庭以八十八年度豐簡字第九二號判處有期徒刑四月，而
    於八十八年七月二日易科罰金執行完畢。另其於前開保護管
    束期間內施用毒品案件，經本院以八十八年度易字第三○五
    四號判處有期徒刑六月，再由臺灣高等法院臺中分院以八十
    八年度上易字第三一七五號上訴駁回確定後，於八十九年九
    月二十八日執行完畢而出監。又因施用毒品案件，經本院以
    九十一年度毒聲字第五六二號裁定令入戒治處所施以強制戒
    治一年，並於九十二年二月二十日強制戒治執行完畢而出戒
    治所，而刑期部分則經本院以九十一年度訴字第一○九九號
    就施用第一級毒品部分判處有期徒刑十月，施用第二級毒品
    部分判處有期徒刑七月，並定應執行有期徒刑一年三月，於
    九十三年四月二十五日縮短刑期假釋付保護管束期滿未經撤
    銷視為執行完畢。
二、詎其仍不知悛悔，於強制戒治執行完畢釋放後五年內，竟基
    於施用第一級毒品海洛因之概括犯意，自九十四一月二十五
    日起至同年三月八日止，以平均二至三日施用一次之量，在
    臺中市或桃園縣等地區之不詳地點工地內，以將少許第一級
    毒品海洛因置於注射針筒內，並摻水稀釋後以注射血管之方
    式，連續施用第一級毒品海洛因多次。並另基於施用第二級
    毒品甲基安非他命之犯意，於九十四年三月八日，在不詳姓
    名年籍友人位於臺中市不詳地點之住處內，以將少許第二級
    毒品甲基安非他命置於玻璃管上以火燒烤產生煙霧而吸其煙
    霧之方式，施用第二級毒品甲基安非他命一次。嗣於九十四
    年三月九日下午四時三十分，為警在臺中市○○路與學士路
    口處，見甲○○形跡可疑，即上前盤查，並自其身上扣得其
    所有之注射針筒一支，且經警取得甲○○同意採集其尿液送
    驗後，呈嗎啡、甲基安非他命陽性反應，而查悉上情。
三、案經臺中市警察局第二分局報告臺灣臺中地方法院檢察署檢
    察官偵查起訴。
    理    由
一、上開連續施用第一級毒品海洛因多次及施用第二級毒品甲基
    安非他命一次之事實，業據被告甲○○於本院審理時坦承不
    諱，且其為警所採集之被告尿液，經送請中山醫學大學附設
    醫院藥物濫用檢測中心檢驗，結果呈嗎啡、甲基安非他命陽
    性反應，有該中心所出具之九十四年三月二十四日尿液檢驗
    報告一紙附卷可參。此外復有被告所有供施用第一級毒品海
    洛因所用之注射針筒一支扣案足資佐證，足徵被告自白連續
    施用第一級毒品海洛因多次及施用第二級毒品安非他命一次
    等犯行，核與事實相符，堪予採信。綜上，本件事證明確，
    被告之犯行洵堪認定。
二、按海洛因、甲基安非他命分係毒品危害防制條例所定之第一
    級毒品、第二級毒品，不得非法施用。是被告甲○○連續施
    用第一級毒品海洛因多次及施用第二級毒品甲基安非他命一
    次等行為，核分別係犯毒品危害防制條例第十條第一項之施
    用第一級毒品罪、同條第二項之施用第二級毒品罪。查被告
    為供施用第一級毒品及第二級毒品而分別持有各該級毒品之
    低度行為，應分別為施用第一級毒品、第二級毒品之高度行
    為所吸收，均不另論罪。次查被告先後多次施用第一級毒品
    海洛因之犯行，時間緊接，觸犯構成要件相同之罪，顯係基
    於概括犯意反覆為之，為連續犯，應依刑法第五十六條之規
    定以一罪論，並均加重其刑。又被告犯上開施用第一級毒品
    罪及施用第二級毒品罪之間，犯意各別，罪名互異，應分論
    併罰之。末查被告曾因施用毒品案件，經本院以九十一年度
    訴字第一○九九號就施用第一級毒品部分判處有期徒刑十月
    ，施用第二級毒品部分判處有期徒刑七月，並定應執行有期
    徒刑一年三月，於九十三年四月二十五日縮短刑期假釋付保
    護管束期滿未經撤銷視為執行完畢等情，有臺灣臺中地方法
    院檢察署刑案資料查註紀錄表及臺灣高等法院被告全國前案
    紀錄表各一份在卷可稽，是被告受有期徒刑完畢後，五年以
    內再犯本件有期徒刑以上之二罪，為累犯，應依刑法第四十
    七條之規定，分別就施用第一級毒品海洛因及施用第二級毒
    品甲基安非他命部分遞加重其刑與加重其刑。爰審酌被告曾
    因施用毒品，經先後送觀察勒戒二次，及強制戒治二次等治
    療程序，且曾經判處徒刑並執行完畢，而未知警惕仍再犯本
    案之二罪，足見其雖經觀察、勒戒、強制戒治之治療程序及
    訴訟程序，均仍未徹底袪除施用毒品之惡習，反而一再施用
    第一級毒品海洛因及第二級毒品甲基安非他命，致深陷毒癮
    而難以自拔，無法斷除對毒品之依賴性，顯未能善體國家設
    置觀察、勒戒及戒治機構，協助毒品施用者戒除毒癮之良法
    美意，惟念及施用毒品本質上係戕害自身健康之行為，尚未
    嚴重破壞社會秩序或侵害他人權益，且被告犯罪後坦承犯行
    態度尚屬良好，及其分別施用第一級毒品海洛因及第二級毒
    品甲基安非他命之期間長短、次數等一切情狀，分別量處如
    主文所示之刑，並定其應執行之刑，以示懲儆。
三、至扣案之注射針筒一支，係供被告施用第一級毒品海洛因所
    用，且為被告所有，業據被告供承在卷，爰依刑法第三十八
    條第一項第二款之規定宣告沒收，附此敘明。
據上論斷，應依刑事訴訟法第二百七十三條之一第一項、第二百
九十九條第一項前段，毒品危害防制條例第十條第一項、第二項
、第二十三條第二項，刑法第十一條前段、第五十六條、第四十
七條、第五十一條第五款、第三十八條第一項第二款，判決如主
文。
本案經檢察官簡豐年到庭執行職務。
中　　華　　民　　國　　94　　年　　7 　　月　　28　　日
                  臺灣臺中地方法院刑事第十三庭
                          法  官  陳  可  薇
上正本證明與原本無異。
如不服本判決，應於送達後十日內向本院提出上訴狀（須附繕本
），上訴於臺灣高等法院臺中分院。
中　　華　　民　　國　　94　　年　　7 　　月　　28　　日
                          書記官  楊  慶  亮
附錄本案科刑法條：
毒品危害防制條例第十條
施用第一級毒品者，處六月以上五年以下有期徒刑。
施用第二級毒品者，處三年以下有期徒刑。
